【裁判字號】    90,交聲,257
【裁判日期】    900411
【裁判案由】    違反道路交通管理處罰條例聲明異議
【裁判全文】
臺灣臺北地方法院交通事件裁定                      九十年度交聲字第二五七號
    異議人即
    受處分人  甲○○
右列受處分人因違反道路交通管理處罰條例案件，對於台北市交通事件裁決所中華民
國八十九年十一月十六日所為之處分（原處分案號：北市裁三字第駕裁－ＡＥＡ二０
一九七一號），聲明異議，本院裁定如左：
    主      文
異議駁回。
    理      由
一、按道路交通管理處罰條例（民國九十年一月十七日總統修正公布前之舊法，新法
    雖經總統修正公布，惟其施行日期依同條例第九十三條規定須由行政院以命令定
    之，而行政院尚未以命令公布新法之施行日期，故以下所述及之本條例均係現在
    仍有效之修正生效前之舊法，先予敘明）所稱之汽車，依該條例第三條第八款規
    定包括機器腳踏車，又汽車駕駛人，行經有燈光號誌管制之交岔路口闖紅燈者，
    處六百元以上一千二百元以下（即新台幣【以下同】一千八百元以上三千六百元
    以下）罰鍰，道路交通管理處罰條例第五十三條定有明文，且汽車駕駛人駕駛汽
    車違反道路交通管理處罰條例第五十三條規定者，除應依該條所規定之罰鍰處罰
    外，並予記違規點數三點，道路交通管理處罰條例第六十三條第一項第三款亦定
    有明文。
二、本件受處分人即異議人甲○○於八十九年八月十四日下午五時二十一分許，騎乘
    車號ＡＹＰ－七六九號重型機車，沿台北市○○區○○街行駛，途經台北市○○
    區○○街、萬芳路設有燈光號誌管制之交岔路口，自萬和街闖紅燈右轉萬芳路行
    駛，而為台北市政府警察局文山第一分局交通分隊員警洪國財當場攔停，而以受
    處分人有違反前揭道路交通管理處罰條例第五十三條規定之行為掣單舉發，而因
    受處分人拒絕簽收員警開立之舉發違反道路交通管理事件通知單，經員警在通知
    單上載明受處分人拒絕簽收之事由後，依違反道路交通管理事件統一裁罰標準及
    處理細則第十一條第一項第一款規定，視為受處分人已經收受該通知單，並由員
    警告知受處分人應於八十九年八月二十九日前自行到案，嗣因受處分人未依限自
    行到案，原處分機關乃依前揭道路交通管理處罰條例第三條第八款、第五十三條
    、第六十三條第一項第三款及違反道路交通管理事件統一裁罰標準及處理細則第
    四十四條第一項之規定於八十九年十一月十六日逕行裁處異議人罰鍰新台幣三千
    六百元並予記違規點數三點。
三、訊據受處分人固不否認有於前開時間騎乘上開車號重型機車行經該地為警攔停之
    事實，惟矢口否認有任何違反道路交通管理處罰條例之行為，辯稱：我並沒有闖
    紅燈，而且我沒有收到舉發通知單云云，惟查：
  （一）受處分人於前述時地騎乘前揭車號機車闖紅燈行駛之違規事實，業據證人即
        開單告發受處分人之員警洪國財於本院九十年四月十一日調查時，以具結擔
        保其供述之真實性並在負擔偽證罪之心理處罰狀態下供稱：（問：提示舉發
        單，本件是你舉發？）是；（問：舉發情形？）我當時擔任巡邏勤務，在萬
        芳路與萬和街口取締交通違規，當時我見受處分人所騎機車從萬和街紅燈右
        轉萬芳路，我當場把他攔停，攔停之後我告訴受處分人他的違規事實，請他
        出示駕、行照，並在掌上型電腦輸入他的資料，列印紅單出來，請受處分人
        簽名，但他拒簽，因為受處分人拒簽，依照作業程序，我有告訴受處分人應
        到案日期及處所（當日訊問筆錄參照），按證人洪國財乃為原處分機關所認
        定受處分人有前開違規行為之原證人，其並到庭在本院法官面前以言詞供述
        本件訴訟上之待證事實－即受處分人有前開違規事實，本院由其上開供述已
        得有受處分人確有上開違規行為之心證，且於本件卷存證據資料內並無任何
        積極證據足以證明證人洪國財上開供述係屬虛偽，亦無有足以令人顯信洪國
        財其供述為不可採之品性證據或前科證據存在，本院自不得僅以證人為本件
        開單告發受處分人之員警而全盤抹煞其在訴訟上所具有之原證人資格，而受
        處分人對前開證人之供述並無法舉出或請本院調查任何對其有利之證據資料
        ，以使本院對證人所供述受處分人違規之事實產生任何合理之懷疑，且交通
        警察掣單舉發違反道路交通管理處罰條例所列之違規事實，本質上為行政處
        分，係公務員基於職務上之權力，依法就特定之具體事件所為之具公法上效
        果之單方面行政行為，基於公務員為公法上行為具有公信力之原則，該行政
        行為當可被推定為真正，其據以依法處分之事實認定亦為正確無誤，從而本
        件異議人既未能提出證據以資證明其確無違規行為，僅空言稱並未闖紅燈，
        尚難認其辯解為可採，本件事證明確，受處分人之違規行為堪以認定。
  （二）次查員警如在道路上當場舉發行為人有違反道路交通管理處罰條例之行為，
        而被查獲之行為人為受處分人時，員警應在舉發通知單上之駕駛人姓名欄註
        明其姓名後，交付該行為人簽名或蓋章收受之；拒絕簽章者，並記明其事由
        ，視為已收受，違反道路交通管理事件統一裁罰標準及處理細則第十一條第
        一項第一款定有明文，本件受處分人於前述時地經員警洪國財攔停後拒絕收
        受舉發通知單，有記明受處分人拒絕簽收事由之該舉發通知單附卷可稽，是
        受處分人既於員警舉發當場拒絕簽收舉發通知單，依前述違反道路交通管理
        事件統一裁罰標準及處理細則第十一條第一項第一款規定，視為受處分人已
        收受該舉發通知單，受處分人辯稱其未收受該舉發通知單乙節，亦難認為有
        理由。
四、綜上所述，受處分人確有在前揭時地騎乘機車行經有燈光號誌管制之交岔路口闖
    紅燈之行為，而因受處分人未依限自行到案，原處分機關乃依前揭道路交通管理
    處罰條例第三條第八款、第五十三條、第六十三條第一項第三款及違反道路交通
    管理事件統一裁罰標準及處理細則第四十四條第一項之規定逕行裁處異議人罰鍰
    三千六百元並予記違規點數三點，核無違誤，本件受處分人之異議為無理由，自
    應將其異議駁回。
據上論斷，應依道路交通案件處理辦法第十九條，裁定如主文。
中      華      民      國    九十      年      四      月     十一     日
                                      臺灣臺北地方法院交通法庭
                                          法  官  葉  建  廷
右正本證明與原本無異。
如不服本裁定，應於裁定送達後五日內向本院提出抗告狀。
                                          書記官  許  婉  如
中      華      民      國    九十      年      四      月     十一     日


司法院資訊處製作；財團法人民間司法改革基金會備份。
